臺灣彰化地方法院刑事判決
111年度訴字第824號
公  訴  人  臺灣彰化地方檢察署檢察官
被      告  王仁傑


上列被告因違反毒品危害防制條例案件，經檢察官提起公訴（11
0年度毒偵字第1392號、111年度毒偵字第643號），本院依簡式
審判程序判決如下：
    主  文
王仁傑施用第二級毒品，處有期徒刑貳月，如易科罰金，以新臺
幣壹仟元折算壹日；又施用第一級毒品，處有期徒刑陸月，如易
科罰金，以新臺幣壹仟元折算壹日。應執行有期徒刑捌月，如易
科罰金，以新臺幣壹仟元折算壹日。緩刑貳年，並應參加法治教
育貳場次，緩刑期間付保護管束。
    犯罪事實
一、王仁傑㈠基於施用第二級毒品甲基安非他命之犯意，於民國1
    10年8月15日9時18分許為警採集尿液時回溯前2、3日之某時
    許，在彰化縣○○鎮○○路之友人宿舍，以將甲基安非他命置於
    玻璃球內燒烤吸食煙霧之方式，施用第二級毒品甲基安非他
    命1次；㈡另基於施用第一級毒品海洛因及第二級毒品甲基安
    非他命之犯意，於111年1月23日18時許，在彰化縣○○鎮○○路
    之友人宿舍，以將海洛因及甲基安非他命置於玻璃球內燒烤
    吸食煙霧之方式，同時施用第一級毒品海洛因及第二級毒品
    甲基安非他命1次。嗣於㈠110年8月15日9時18分許，因其為
    列管應受尿液採驗人，經警通知到場採集其尿液送驗，結果
    呈甲基安非他命陽性反應；㈡111年1月26日9時4分許，經警
    持臺灣彰化地方檢察署檢察官核發之鑑定許可書對其採尿送
    驗，結果呈嗎啡、安非他命、甲基安非他命陽性反應。
二、案經彰化縣警察局鹿港分局、和美分局報告臺灣彰化地方檢
    察署檢察官偵查起訴。
    理    由
一、本案被告王仁傑所犯均係死刑、無期徒刑、最輕本刑為3年
    以上有期徒刑以外之罪，其於準備程序就前揭被訴事實為有
    罪之陳述，經受命法官告知簡式審判程序之旨，並聽取其與
    公訴人之意見後，本院認無不得或不宜改依簡式審判程序進
    行之處，爰依刑事訴訟法第273條之1第1項、第284條之1，
    裁定由受命法官獨任進行簡式審判程序，合先敘明。
二、查被告前因施用毒品案件，經本院以109年度毒聲字第211號
    裁定送觀察、勒戒後，認無繼續施用毒品傾向，於110年2月
    5日執行完畢釋放，並由臺灣彰化地方檢察署檢察官以109年
    度毒偵字第928號為不起訴處分確定，有臺灣高等法院被告
    前案紀錄表在卷可憑。是本案被告於觀察、勒戒執行完畢釋
    放後，3年內再犯本案各次施用毒品之犯行，公訴人就此提
    起公訴，核無違誤，自應由本院依法判決。
三、上揭犯罪事實欄一㈠部分，業據被告於本院準備程序與審理
    時坦承不諱，犯罪事實欄一㈡部分亦據被告於警詢、偵查及
    本院準備程序與審理時坦承在卷，且犯罪事實欄一㈠部分，
    其於110年8月15日經警採其尿液送驗後，確呈甲基安非他命
    陽性反應，有應受尿液採驗人尿液檢體採集送驗記錄、欣生
    生物科技股份有限公司110年11月25日報告編號1B092106號
    濫用藥物尿液檢驗報告、被告之個人就醫紀錄查詢各1紙附
    卷可稽；犯罪事實欄一㈡部分，其於111年1月26日經警採其
    尿液送驗後，呈現嗎啡、安非他命及甲基安非他命陽性反應
    （按一般施用海洛因者會在其體內代謝為嗎啡成分殘留，並
    經由尿液排出），有臺灣彰化地方檢察署鑑定許可書、彰化
    縣警察局和美分局委託鑑驗尿液代號與真實姓名對照認證表
    、欣生生物科技股份有限公司111年2月16日報告編號000000
    00號濫用藥物尿液檢驗報告各1紙附卷可稽，足徵被告上揭
    自白與事實相符，堪予採信。
四、綜上所述，本案事證已臻明確，被告犯行堪以認定，應予以
    依法論科。
五、論罪科刑：　
  ㈠核被告所為，如犯罪事實欄一㈠所示，係犯毒品危害防制條例
    第10條第2項之施用第二級毒品罪；如犯罪事實欄一㈡所示，
    係犯毒品危害防制條例第10條第1項之施用第一級毒品罪及
    同條第2項之施用第二級毒品罪。被告為施用第一、二級毒
    品而持有第一、二級毒品，其持有之低度行為均應為施用之
    高度行為所吸收，均不另論罪。又如犯罪事實欄一㈡所示，
    被告以一個施用行為，同時施用第一級毒品海洛因及第二級
    毒品甲基安非他命，係以一行為同時觸犯上開二罪名，為想
    像競合犯，應依刑法第55條規定，從一重之施用第一級毒品
    罪處斷。其所犯上開二罪，犯意各別，行為互殊，應予分論
    併罰。另起訴書記載被告本件犯行均為累犯，請依刑法第47
    條第1項規定審酌刑度部分，業經檢察官當庭表示此部分為
    誤載等語（見本院卷第38頁），是被告本件並無累犯問題，
    附此敘明。
  ㈡爰以行為人之責任為基礎，審酌被告前曾因施用毒品罪行，
    經觀察、勒戒，有臺灣高等法院被告前案紀錄表附卷可稽，
    猶不知悔改，再犯本案2次施用毒品犯行，不僅戕害自身健
    康，亦彰顯其漠視法紀之態度，本應嚴予懲罰；惟念及其犯
    罪後坦承犯行之犯後態度，暨考量其犯罪動機、目的，其手
    段對他人權益之侵害仍屬有限，及其自述教育程度為高職畢
    業，職業為水泥工，家庭狀況為已婚，育有3名子女，分別
    為88年次、90年次、94年次，其與妻子及小孩同住，需扶養
    小孩等一切情狀，分別量處如主文所示之刑及諭知易科罰金
    之折算標準，並考量其所犯各罪罪質相同，侵害同種法益，
    暨其施以矯正之必要性等裁量內部性界限，合併定其應執行
    刑如主文所示，並諭知易科罰金之折算標準。
  ㈢被告前雖曾因違反麻醉藥品管理條例案件，經本院以86年度
    易字第2331號判決判處有期徒刑4月確定，但已於87年1月26
    日易科罰金執行完畢，有臺灣高等法院被告前案紀錄表在卷
    可憑，其前案執行完畢迄今已逾24年。本次其因一時失慮，
    致罹刑章，犯後已坦承犯行，並出具悔過書表達悔悟（見本
    院卷第47頁），另本院審酌：①其平時仍認真工作，與配偶
    共同扶養3名子女，家人互動親密，本次配偶並陪同其一起
    出庭，被告在法庭上之不經意動作顯示對配偶之尊重，有全
    戶戶籍謄本、被告工作照片、家人出遊照片、配偶出具之陳
    情書在卷可憑（見本院卷第49-57頁），且為本院當庭所見
    聞，可徵其家庭功能仍屬健全及支持力量尚佳、②被告於犯
    罪後已尋求醫療協助以戒除毒癮，有彰化基督教醫院醫療財
    團法人鹿港基督教醫院診斷書附卷可佐（見本院卷第59頁）
    ，足認其已有戒毒悔改之意等情，認被告經此次偵、審程序
    及科刑之宣告，當知警惕，信無再犯之虞，是其所宣告之刑
    ，以暫不執行為適當，爰依刑法第74條第1項第2款之規定併
    予宣告緩刑2年，以勵自新。又為使被告能從中深切記取教
    訓，避免再度犯罪，且為加強被告之法治觀念，使其於緩刑
    期內能深知警惕，本院認除前開緩刑宣告外，另有賦予被告
    一定負擔之必要，依刑法第74條第2 項第8 款之規定，諭知
    被告應於緩刑期間內，接受2場法治教育課程，並依刑法第9
    3條第1 項第2 款之規定，諭知緩刑期間付保護管束。另被
    告上揭所應負擔或履行之義務，乃緩刑宣告附帶之條件，依
    刑法第75條之1第1項第4款之規定，違反上開負擔情節重大
    ，足認原宣告之緩刑難收其預期效果，而有執行刑罰之必要
    者，得撤銷緩刑之宣告，併此指明。
據上論斷，應依刑事訴訟法第273條之1第1項、第299條第1項前
段，毒品危害防制條例第10條第1項、第2項，刑法第11條前段、
第55條、第51條第5款、第41條第1項前段、第8項、第74條第1 
項第2 款、第2項第8款、第93條第1 項第2 款，判決如主文。
本案經檢察官吳曉婷提起公訴，檢察官黃智炫到庭執行職務。
中    華    民    國   111    年    9     月    22    日
                    刑事第六庭  法  官  吳永梁
以上正本證明與原本無異。
如不服本判決應於收受判決後20日內向本院提出上訴書狀，並應
敘述具體理由。其未敘述上訴理由者，應於上訴期間屆滿後20日
內向本院補提理由書（均須按他造當事人之人數附繕本）「切勿
逕送上級法院」。
中    華    民    國   111    年    9     月    22    日
                                書記官  黃碧珊
附錄本案論罪科刑法條全文：
毒品危害防制條例第10條
施用第一級毒品者，處6月以上5年以下有期徒刑。
施用第二級毒品者，處3年以下有期徒刑。